最高法院刑事判決                                八十八年度台非字第一九九號
    上訴人  最高法院檢察署檢察總長
    被  告  甲○○
右上訴人因被告搶奪案件，對於台灣板橋地方法院中華民國八十七年五月二十九日第
一審確定判決（八十七年度訴字第五一八號，起訴案號：台灣板橋地方法院檢察署八
十七年度偵字第四一九五、四一二三號），認為違法，提起非常上訴，本院判決如左
：
    主  文
原判決關於搶奪部分撤銷。
甲○○意圖為自己不法之所有，而搶奪他人之動產，處有期徒刑玖月。
    理  由
非常上訴理由稱：「按受有期徒刑之執行完畢，或受無期徒刑或有期徒刑一部之執行
而赦免後，五年以內再犯有期徒刑以上之罪者，始為累犯，刑法第四十七條定有明文
。本件台灣板橋地方法院以被告曾於民國八十一年十二月間，因過失致死案件，經該
法院判處有期徒刑六月確定，並於八十二年一月二十八日易科罰金執行完畢。其意圖
為自己不法之所有，於八十七年二月十日十三時三十分許，進入台北縣三峽鎮○○街
三十九號地下室之峽聯社內，自貨架上取走 ＭＩＬＤ ＳＥＶＥＮ牌香煙二十條，於
店員林靜枝詰問有無付款時，尚不及防範之際，即乘坐不知情之劉大衛駕駛之計程車
離去，因認被告犯搶奪罪。惟該被告雖於八十一年十二月十四日因犯過失致死案件，
經台灣板橋地方法院判處有期徒刑六月，並於八十二年一月二十八日易科罰金執行完
畢，但其係於有期徒刑執行完畢滿五年，即八十七年一月二十八日以後，再於八十七
年二月十日犯本罪，應無累犯之適用，乃原判決竟依累犯之規定判處有期徒刑十月，
自有判決適用法則不當之違法。案經確定，且於被告不利，爰依刑事訴訟法第四百四
十一條、第四百四十三條提起非常上訴，以資糾正。」等語。
本院按受有期徒刑之執行完畢，或受無期徒刑或有期徒刑一部之執行而赦免後，五年
以內再犯有期徒刑以上之罪者為累犯，刑法第四十七條定有明文。原判決認定被告甲
○○曾於八十一年十二月間，因過失致人於死案件，經該法院判處有期徒刑六月確定
，於八十二年一月二十八日易科罰金執行完畢，有台灣高等法院檢察署刑案紀錄簡覆
表可憑。則被告於八十七年二月十日十三時三十分許為本件搶奪犯行時，已在前開其
所犯過失致人於死罪所處之有期徒刑六月執行完畢滿五年以後，揆諸上開說明，自無
累犯之適用，乃原判決誤以累犯論處，自有判決適用法則不當之違法。案經確定，且
不利於被告，非常上訴意旨執以指摘，洵有理由，應由本院將原判決關於搶奪部分撤
銷，另行判決如主文所示，以資糾正。
據上論結，應依刑事訴訟法第四百四十七條第一項第一款，刑法第三百二十五條第一
項，判決如主文。
中      華      民      國    八十八    年      七      月    二十九    日
                              最高法院刑事第五庭
                                  審判長法官  董  明  霈
                                        法官  丁  錦  清
                                        法官  賴  忠  星
                                        法官  林  茂  雄
                                        法官  王  居  財
      右正本證明與原本無異
                                              書  記  官
中      華      民      國    八十八    年      八      月      四      日
